臺灣高等法院刑事裁定
110年度聲字第4294號
聲  請  人  臺灣高等檢察署檢察官
受  刑  人  藍溢翔



上列聲請人因受刑人數罪併罰有二裁判以上，聲請定其應執行之
刑（聲請案號：臺灣高等檢察署110年度執聲字第1916號），本
院裁定如下：
    主  文
藍溢翔犯如附表所示各罪所處之刑，應執行有期徒刑壹年貳月；
如易科罰金，以新臺幣壹仟元折算壹日。
    理  由
一、按定應執行刑，不僅攸關國家刑罰權之行使，於受刑人之權
    益亦有重大影響，除顯無必要或有急迫情形外，法院於裁定
    前，允宜予受刑人以言詞、書面或其他適當方式陳述意見之
    機會，程序保障更加周全。本院已於民國110年11月24日通
    知受刑人藍溢翔(下稱受刑人)到庭，並聽取檢察官及受刑人
    之意見(本院卷第219、220頁)，合先敘明。
二、聲請意旨略以：受刑人因妨害自由等數罪，先後經判決確定
    如附表，應依刑法第53條、第51條第5款，定其應執行之刑
    ，爰依刑事訴訟法第477條第1項聲請裁定等語。
三、按裁判確定前犯數罪者，併合處罰之；數罪併罰，分別宣告
    其罪之刑，若宣告多數有期徒刑者，於各刑中之最長刑期以
    上，各刑合併之刑期以下，定其刑期，但不得逾30年，刑法
    第50條第1項前段、第51條第5款分別定有明文。又數罪併罰
    ，有二裁判以上者，依第51條之規定，定其應執行之刑，同
    法第53條亦定有明文。次按刑事訴訟法第370條第2項、第3
    項，已針對第二審上訴案件之定應執行之刑，明定有不利益
    變更禁止原則之適用；分屬不同案件之數罪併罰，倘一裁判
    宣告數罪之刑，曾經定其執行刑，再與其他裁判宣告之刑定
    其執行刑時，在法理上亦應同受此原則之拘束（最高法院10
    3年度第14次刑事庭會議決議意旨參照）。基此，上開更定
    之應執行刑，不應比前定之應執行刑加計其他裁判所處刑期
    或所定應執行刑後為重，否則即與法律秩序理念及法律目的
    之內部界限有違，難謂適法（最高法院93年度台非字第192
    號判決意旨參照）。又按二裁判以上數罪，縱其中一部分已
    執行完畢，如該數罪尚未全部執行完畢，因與刑法第54條及
    司法院院字第1304號解釋所謂數罪併罰之各罪中有受赦免或
    因刑法不處罰其行為而免其刑之執行，致僅餘一罪之情形有
    別，自仍應依刑法第53條之規定，定其應執行之刑（最高法
    院93年度台抗字第16號裁定意旨參照）。
四、經查，受刑人因妨害自由等案件，先後經本院判決判處如附
    表所示之刑確定，且各罪俱係於附表編號1所示判決確定日
    期（109年7月23日）前所為，就上開各案犯罪事實為最後判
    決之法院復為本院，有本院被告前案紀錄表及如附表各編號
    之判決書附卷可稽。本院就附表編號1至4所示案件再為定應
    執行刑之裁判時，自應受前開判決所為定應執行刑內部界限
    之拘束，而應在上開已定應執行刑部分加計未定應執行刑之
    總和即有期徒刑部分於1年4月範圍內定應執行刑。又雖如附
    表編號1部分已執行完畢（本院卷第197頁），揆諸前開說明
    ，亦無妨於本院就已執行完畢部分與餘罪定應執行刑。茲聲
    請人依刑事訴訟法第477條第1項之規定，以本院為犯罪事實
    最後判決之法院，聲請就如附表所示各罪所處之刑定應執行
    之刑，其聲請經核尚無不合，應予准許。經考量受刑人所犯
    如附表編號1所示犯行為傷害罪、附表編號2至4所示犯行則
    為罪質相同之剝奪他人行動自由罪，又除附表編號1之犯罪
    時間為106年12月18日有所間隔外，附表編號2至4之犯罪時
    間均在107年12月間至108年2月間，犯罪時間尚屬密切，暨
    其所犯之不法內涵及侵害法益程度等情，並權衡其行為責任
    與整體刑法目的及相關刑事政策等因素；暨受刑人於本院就
    定應執刑表示：希望刑度可以減輕一點之意見等語（本院卷
    第220頁），爰裁定如主文所示之應執行刑，並諭知易科罰
    金之折算標準。
五、據上論斷，應依刑事訴訟法第477條第1項，刑法第53條、第
    51條第5款、第41條第1項前段、第8項，裁定如主文。
中　　華　　民　　國　　110 　年　　11　　月　　25　　日
                  刑事第三庭    審判長法　官  張惠立
                                      法　官  鄭昱仁
                                      法　官  劉兆菊
以上正本證明與原本無異。
如不服本裁定，應於收受送達後五日內向本院提出抗告狀。
                                      書記官  陳嬿如
中　　華　　民　　國　　110 　年　　11　　月　　26　　日
附表：
編號  1 2 3 罪名  傷害罪 妨害自由 妨害自由 宣告刑  有期徒刑4月 有期徒刑4月 有期徒刑5月 犯罪日期  106年12月18日22時許 107年12月15日0時15分許至同日1時39分許 107年12月24日19時許至同日23時許 偵查機關年度案號  新竹地檢107年度偵字第7909號 新竹地檢108年度偵字第4979、6736號 新竹地檢108年度偵字第4979、6736號 最後事實審 法院 臺灣高院 臺灣高院 臺灣高院  案號 109年度上訴字第1254號 109年度原上訴字第94號 109年度原上訴字第94號  判決日期 109年6月17日 109年10月21日 109年10月21日 確定判決 法院 臺灣高院 臺灣高院 臺灣高院  案號 109年度上訴字第1254號 109年度原上訴字第94號 109年度原上訴字第94號  確定日期 109年7月23日 109年12月1日 109年12月1日 得否易科罰金  是 是 是 備註  新竹地檢109年度執字第4010號 （易科罰金執行完畢） ⑴新竹地檢110年度執字第682號 ⑵編號2至4曾經本院109年度原上訴字第94號判決應執行有期徒刑1年，並諭知易科罰金折算標準確定  

編號  4 (以下空白)  罪名  妨害自由   宣告刑  有期徒刑4月   犯罪日期  108年2月26日21時7分許   偵查機關年度案號  新竹地檢108年度偵字第4979、6736號   最後事實審 法院 臺灣高院    案號 109年度原上訴字第94號    判決日期 109年10月21日   確定判決 法院 臺灣高院    案號 109年度原上訴字第94號    確定日期 109年12月1日   得否易科罰金  是   備註  ⑴新竹地檢110年度執字第682號 ⑵編號2至4曾經本院109年度原上訴字第94號判決應執行有期徒刑1年，並諭知易科罰金折算標準確定